【裁判字號】    96,訴,691
【裁判日期】    970218
【裁判案由】    毒品危害防制條例
【裁判全文】
臺灣基隆地方法院刑事判決               96年度訴字第691號
公  訴  人  臺灣基隆地方法院檢察署檢察官
被      告  甲○○
上列被告因違反毒品危害防制條例案件，經檢察官提起公訴（96
年度毒偵字第1884號），被告為有罪之陳述，本院合議庭裁定由
受命法官獨任以簡式審判程序進行審理，並判決如下：
    主  文
甲○○施用第一級毒品，累犯，處有期徒刑玖月；又施用第二級
毒品，累犯，處有期徒刑參月。應執行有期徒刑拾壹月。
    事  實
一、甲○○前因施用第一級毒品海洛因及第二級毒品安非他命案
    件，先後二次經觀察、勒戒後，均認無繼續施用毒品之傾向
    ，由臺灣基隆地方法院檢察署檢察官於民國89年12月19日及
    90 年11月8日，以89年度毒偵緝字第389號及90年度毒偵緝
    字第161號不起訴處分確定。復因施用第一級毒品海洛因及
    第二級毒品安非他命案件，裁定強制戒治，經檢察官提起公
    訴，本院於91年12月24日，以91年度訴字第482號判決分別
    判處有期徒刑8月、5月，並定應執行有期徒刑1年，並於92
    年1 月27日確定。另因施用第一級毒品海洛因案件，裁定強
    制戒治，於92年4月10日停止戒治，於92年11月3日保護管束
    戒治期滿，檢察官提起公訴，本院於92年9月23日，以92年
    度訴字第290號判處有期徒刑7月，於92年10月20日確定。以
    上2 刑併同偽造貨幣另案接續執行，於95年1月24日縮短刑
    期假釋出所，並交付保護管束，嗣於96年2月14日保護管束
    期滿而執行完畢。詎其仍未戒除毒癮，復基於施用第一級毒
    品海洛因犯意，於96年7月8日上午，在基隆市○○區○○街
    196 巷6之3號住處，將海洛因摻入香煙內點燃，施用毒品海
    洛因1次；另基於施用第二級毒品安非他命之犯意，於同日
    下午，在同上住處，將安非他命置入玻璃管內，燒烤產生煙
    霧方式，施用毒品安非他命1次，嗣為警於同年月9日（起訴
    書誤載為7日）凌晨0時40分許，在基隆市○○區○○路28巷
    前，因係列管之毒品行方不明人口而查獲，經警採集其尿液
    送驗後，始查悉上情。
二、案經基隆市警察局第三分局報告臺灣基隆地方法院檢察署檢
    察官偵查起訴。
    理  由
壹、程序事項
    查本件被告甲○○所犯者非為死刑、無期徒刑、最輕本刑為
    3年以上有期徒刑之罪或高等法院管轄第一審案件，其於準
    備程序進行中，先就被訴事實為有罪之陳述，經告知其簡式
    審判程序之旨，並聽取公訴人、被告之意見後，本院業已依
    刑事訴訟法第273條之1第1項之規定，裁定由受命法官獨任
    以簡式審判程序進行本案之審理。
貳、實體事項
一、上揭事實，業據被告於本院準備程序及審理時坦承不諱，而
    被告為警查獲後於96年7月9日0時40分許所採集之尿液檢體
    ，經送請檢驗，結果呈海洛因之嗎啡陽性反應（由於海洛因
    在人體內會代謝成嗎啡，因此涉嫌海洛因之吸食者，係檢驗
    其尿液中之嗎啡反應）、安非他命陽性反應，有臺灣檢驗科
    技股份有限公司96年7月20日濫用藥物檢驗報告附卷可稽，
    足見被告自白施用第一級毒品海洛因、第二級毒品安非他命
    之情節，與事實相符，應可採信。綜上所陳，本案事證明確
    ，被告犯行堪可認定，應依法論科。
二、論罪科刑：
(一)、查海洛因、安非他命分別係毒品危害防制條例所列管之第一
    級、第二級毒品，此為該條例第2條第2項第1款、第2款所明
    定；又犯毒品危害防制條例第10條施用毒品之罪者，檢察官
    應聲請法院裁定，令被告入勒戒處所觀察、勒戒，經觀察、
    勒戒後，無繼續施用毒品之傾向者，應即釋放，並由檢察官
    為不起訴處分，有繼續施用毒品之傾向者，則由檢察官先聲
    請法院裁定令入戒治處所施以強制戒治，俟強制戒治期滿，
    再行釋放，並由檢察官為不起訴處分；而依前開規定觀察勒
    戒或強制戒治執行完畢釋放後，5年內再犯施用毒品之罪者
    ，檢察官應依法追訴，毒品危害防制條例第20條第1項、第
    2項、第23條第2項分別定有明文。本件被告於戒治期滿執行
    完畢釋放後5年內再犯施用毒品案件，自應依法追訴。
(二)、核被告所為，係犯毒品危害防制條例第10條第1項之施用第
    一級毒品罪、同條第2 項之施用第二級毒品罪。被告持有第
    一級毒品海洛因、第二級毒品安非他命之低度行為，應為施
    用毒品之高度行為所吸收，均不另論罪。被告所犯上開二罪
    ，犯意各別，行為互殊，應予分論併罰。又被告前曾受如事
    實欄所載有期徒刑之執行，此有臺灣高等法院被告前案紀錄
    表附卷可考，其於有期徒刑之執行完畢後，5 年以內故意再
    犯本件有期徒刑以上之罪，為累犯，應依刑法第47條第1項
    加重其刑。爰審酌被告犯罪之動機、吸食頻率、曾有施用毒
    品之前科仍不知戒除，惟犯罪後坦承犯行，且所犯之施用毒
    品犯行乃戕害自己身心健康，並未危及他人等一切情狀，分
    別量處如主文所示之刑，並定其應執行之刑。
據上論斷，應依刑事訴訟法第273 條之1 第1 項、第299 條第1
項前段，毒品危害防制條例第10條第1項、第2項，刑法第11 條
前段、第47條第1項、第51條第5款，判決如主文。
本案經檢察官乙○○到庭執行職務。
中    華    民    國    97    年    2     月    18    日
                  刑事第二庭法  官  陳伯厚
以上正本證明與原本無異。
如不服本判決應於收受本判決後10日內向本院提出上訴書狀，其
未敘述上訴理由者，並得於提起上訴後10日內向本院補提理由書
狀（均須按他造當事人之人數附繕本）「切勿逕送上級法院」。
中    華    民    國    97    年    2     月    18    日
                            書記官  黃士元
附錄論罪法條：
毒品危害防制條例第10條
施用第一級毒品者，處 6 月以上 5 年以下有期徒刑。
施用第二級毒品者，處 3 年以下有期徒刑。


司法院資訊處製作；財團法人民間司法改革基金會備份。
